【裁判字號】    97,聲再,151
【裁判日期】    970519
【裁判案由】    傷害
【裁判全文】
臺灣高等法院刑事裁定                 97年度聲再字第151號
    再審聲請人
    即受判決人  甲○○
上列再審聲請人即受判決人因傷害案件，對於本院97年度上易字
第207號，中華民國97年4月30日第二審確定判決（第一審判決
案號：臺灣士林地方法院95年度易字第1715號，起訴案號：臺灣
士林地方法院檢察署95年度調偵字第100號），聲請再審，本院
裁定如下：
    主  文
再審之聲請駁回。
    理  由
一、按刑事訴訟法第421條規定：不得上訴於第三審法院之案件
    ，其經第二審確定之有罪判決，如就足生影響於判決之重要
    證據漏未審酌者，亦得為受判決人之利益，聲請再審。換言
    之，刑事訴訟法第421條，係就不得上訴於第三審法院之案
    件，其經第二審之確定判決，如就足生影響於判決之主要證
    據漏未審酌者，始得為受判決人之利益聲請再審，所為之特
    別規定。（最高法院77年度台抗字第77號判決意旨參照）又
    所謂發見確實之新證據，係指就新證據之本身形式上觀察，
    毋須經調查程序，顯然可認為足以動搖原確定之判決而言，
    最高法院40年度台抗字第2號著有判例。茍業經原確定判決
    審酌，或非足生影響於判決之重要證據，均不得據以聲請再
    審。
二、本件聲請再審意旨略稱：原確定判決認定其傷害犯行成立，
    因而駁回其所提起之上訴；然查（一）當時指述其犯罪之陳
    泉旺、陳孟華所言已經證實為虛偽之陳述，並無證據能力。
    （二）且查陳泉旺、陳孟華於原審自白事發當時已將聲請人
    當時自垃圾堆中所拾起之廢棄窗戶窗櫺木條與木棍搶走與打
    落，由此可知聲請人當時手上空無一物，亦可證明聲請人並
    未與陳泉旺、陳孟華對打。（三）另陳孟華並稱聲請人所持
    之木棍上釘有鐵釘，而遭釘有鐵釘之木棍所傷者，必有侵入
    性之洞狀傷勢；然觀之陳泉旺、陳孟華所提出之傷單僅記載
    其等受有擦傷與瘀傷，並無洞狀傷勢，傷單上之記載顯然與
    事實不符。（四）又查陳泉旺、陳孟華所稱在場欲共同圍毆
    本人之其他五名為鄰居；惟若是鄰居不會上前欲圍毆聲請人
    。綜上，原確定判決有上開重要證據漏未審酌，為此聲請再
    審云云。
三、惟查：
（一）聲請意旨指稱：當時指述其犯罪之陳泉旺、陳孟華所言已
      經證實為虛偽之陳述，並無證據能力云云，但遍觀本件聲
      請再審書狀，並未見聲請人提出有何得以證明陳泉旺、陳
      孟華所言係虛偽之陳述之證據以實其說，聲請人空言徒說
      ，自不足採信。
（二）聲請意旨另稱：陳泉旺、陳孟華於原審自白事發當時已將
      聲請人當時自垃圾堆中所拾起之廢棄窗戶窗櫺木條與木棍
      搶走與打落，由此可知聲請人當時手上空無一物，亦可證
      明聲請人並未與陳泉旺、陳孟華對打云云一節。經查原確
      定判決已於理由二（一）、就此爭點詳加敘述說明，
      且認聲請人此部分之辯解無可採信。
（三）聲請意旨又稱：陳孟華並稱聲請人所持之木棍上釘有鐵釘
      ，而遭釘有鐵釘之木棍所傷者，必有侵入性之洞狀傷勢；
      然觀之陳泉旺、陳孟華所提出之傷單僅記載其等受有擦傷
      與瘀傷，並無洞狀傷勢，傷單上之記載顯然與事實不符云
      云。經查，持釘有鐵釘之木棍攻擊他人成傷，遭攻擊之人
      之傷口並非必然會呈侵入性之洞狀傷勢；蓋傷口是否會呈
      侵入性之洞狀傷勢，尚應探究該被利用為攻擊工具之木棍
      上鐵釘分布之情形，另應取決於攻擊時之角度、與身體碰
      觸之位置等情而定。是聲請人逕以傷單上並未記載被害人
      受有侵入性之傷勢，據以否決被害人之指述，並非有理由
      。
（四）至聲請意旨所稱當時在場之其他五名，究為鄰居與否，與
      聲請人犯行之判斷無關。
四、本件聲請人所主張之再審理由，或非經相當調查不能證明其
    真偽，或已經原確定判決詳加審酌而不採，或與事證之認定
    無何關連，殊與「足生影響於判決之重要證據漏未審酌」之
    聲請再審要件有所不符。從而，本件再審之聲請，為無理由
    ，應予駁回。
五、據上論斷，應依刑事訴訟法第434條第1項，裁定如主文。
中    華    民    國    97    年    5     月    19    日
                  刑事第九庭審判長法  官  陳貽男
                                  法  官  陳國文
                                  法  官  周盈文
以上正本證明與原本無異。
不得抗告。
                                  書記官  余姿慧
中    華    民    國    97    年    5     月    19    日


司法院資訊處製作；財團法人民間司法改革基金會備份。
